【裁判字號】    97,易,775
【裁判日期】    970430
【裁判案由】    竊盜
【裁判全文】
臺灣士林地方法院刑事判決               97年度易字第775號
公  訴  人  臺灣士林地方法院檢察署檢察官
被      告  甲○○
                    （現羈押於臺灣士林看守所）
            丙○○
                    （現羈押於臺灣士林看守所）
上列被告等因竊盜案件，經檢察官提起公訴（97年度偵字第5053
號），被告等於審判程序就被訴事實為有罪之陳述，本院裁定以
簡式審判程序審理，並判決如下：
    主  文
甲○○共同犯攜帶兇器毀越安全設備竊盜罪，處有期徒刑壹年拾
月，扣案一字起子、瓦斯噴燈各壹支均沒收。
丙○○共同犯攜帶兇器毀越安全設備竊盜罪，累犯，處有期徒刑
壹年，扣案一字起子、瓦斯噴燈各壹支均沒收。
    事  實
一、丙○○前因偽造文書案件，經臺灣桃園地方法院判決並減刑
    為有期徒刑2 月確定，甫於民國97年1 月24日執行完畢。詎
    仍不知悔改，與甲○○基於意圖為自己不法所有之共同犯意
    聯絡，於97年2 月24日中午12時30分，先由丙○○以電話向
    乙○○謊稱欲交易郵票，藉此確認乙○○外出不在家後，並
    持客觀上足供兇器使用之一字起子、瓦斯噴燈各1 支，破壞
    乙○○位於臺北市內湖區○○○○街168 巷16號1 樓住處之
    窗戶後，甲○○與丙○○2 人再共同由窗戶翻越侵入屋內，
    竊取乙○○所有之外國貨幣、郵票、東方霸王錶、精工表等
    價值約新臺幣30萬7,000 元之財物，得手後變賣朋分贓款花
    用。嗣經乙○○報警處理，為警分別於甲○○位於桃園縣中
    壢市○○路○ 段880 巷30弄88號居所查獲新加坡、馬來西亞
    郵票、錢幣紀念冊，於甲○○向友人楊志隆借用之車號F4-3
    787 號自用小客車上查獲上揭犯罪工具一字起子、瓦斯噴燈
    各1 支；另於丙○○位於桃園縣中壢市○○○街26號6 樓居
    所，查獲贓物東方霸王錶1 支。
二、案經臺北市政府警察局內湖分局報告臺灣士林地方法院檢察
    署檢察官偵查起訴。
    理  由
一、本件被告甲○○、丙○○所犯非死刑、無期徒刑或最輕本刑
    有期徒刑3 年以上之罪，亦非高等法院管轄第一審案件，且
    於準備程序進行中，被告等先就被訴事實為有罪之陳述，經
    告知簡式審判程序之旨，並聽取檢察官、被告等之意見後，
    本院裁定進行簡式審判程序，是本件之證據調查，依刑事訴
    訟法第273 條之2 規定，不受同法第159 條第1 項、第161
    條之2 、第161 條之3 、第163 條之1 及第164 條至第170
    條規定之限制，合先敘明。
二、上揭事實業據被告2 人坦承不諱，經核與被害人乙○○所述
    相符，並有贓物認領保管單1 紙、扣押物品目錄表2 紙、通
    聯調閱查詢單1 紙、監視錄影光碟1 片、監視錄影翻拍照片
    5 幀、起獲之遭竊物品照片3 幀、作案工具照片1 幀在可稽
    （偵查卷第51、44、50、60頁、第92至95頁），堪認被告甲○○、丙○○之自白與事實相符，應可採信。本案事證明確
    ，被告犯行，堪以認定，應依法論科。
三、按刑法第321 條第1 項第3 款之攜帶兇器竊盜罪，係以行為
    人攜帶兇器竊盜為其加重條件，此所謂兇器，其種類並無限
    制，舉凡客觀上足對人之生命、身體、安全構成威脅，具有
    危險性之兇器均屬之，且祇須行竊時攜帶此種具有危險性之
    兇器為已足，並不以攜帶之初有行兇之意圖為必要（最高法
    院79年度臺上字第5253號判例參照），上揭作案工具之一字
    起子、瓦斯噴燈足以破壞窗戶玻璃，依一般社會通念，客觀
    上足以對人之生命、身體安全構成威脅，自堪認為兇器。又
    按刑法第321 條第1 項第2 款之「其他安全設備」，指門扇
    牆垣以外，依通常觀念足認防盜之一切設備而言，如門鎖、
    窗戶等（最高法院45年度臺上字第1443號、55年度臺上字第
    547 號判例參照）。準此，為防盜另外裝設之窗戶，自屬「
    其他安全設備」（司法院（73）廳刑一字第603 號函參照）
    ，被告甲○○、丙○○以破壞窗戶玻璃、爬窗侵入被害人住
    所，自屬毀越安全設備。核被告甲○○、丙○○所為，均係
    犯刑法第321 條第1 項第2 款、第3 款之攜帶兇器毀越安全
    設備罪。被告甲○○、丙○○就上揭犯罪事實，有犯意聯絡
    及行為分擔，均為共同正犯。被告丙○○有如上揭事實所載
    有期徒刑執行完畢之前科，有臺灣高等法院被告前案紀錄表
    1 份在卷可稽，其於5 年內故意犯本件有期徒刑以上之罪，
    應依刑法第47條第1 項規定，論以累犯，並加重其刑。本件
    檢察官與被告甲○○、丙○○均分別求處被告甲○○有期徒
    刑1 年10月、被告丙○○有期徒刑1 年，爰審酌被告2 人不
    思以正當途徑獲取財物，竟起歹念於日間破窗攀爬侵入被害
    人住所行竊，及其犯罪手段、所分擔之行為、竊得之不法利
    益、被告丙○○於偵查坦承犯行、被告甲○○則於本院審理
    時始承認犯罪等一切情狀，認上開求刑為適當，爰量處如主
    文所示之刑。
四、扣案之一字起子、瓦斯噴燈各1 支為被告甲○○所有供上揭
    犯罪所用之物，業據被告甲○○、丙○○供承在卷，依共同
    犯罪行為，應由共犯各負全部責任之理論，爰依刑法第38條
    第1 項第2 款規定宣告沒收（最高法院62年度第1 次刑庭庭
    推總會決議參照）。
五、公訴意旨另以：被告2 人均有竊盜案件仍在桃園地院審理中
    ，又為本件竊盜犯行，顯有犯罪習慣，應諭知於刑之執行前
    令入勞動場所強制工作云云。按保安處分中之強制工作，旨
    在對嚴重職業性犯罪及欠缺正確工作觀念或無正常工作因而
    犯罪者，強制其從事勞動，學習一技之長及正確之謀生觀念
    ，使其日後重返社會，能適應社會生活。是竊盜犯贓物犯保
    安處分條例第3 條第1 項規定：「18歲以上之竊盜犯、贓物
    犯，有左列情形之一者，「得」於刑之執行前，令入勞動場
    所強制工作：一、有犯罪習慣者。二、以犯竊盜罪或贓物罪
    為常業者」，授權法院「得」依具體情狀決定是否令有竊盜
    、贓物犯罪習慣及以犯竊盜罪、贓物罪為常業之被告入勞動
    場所強制工作，而非「必」宣告之，即係本於保安處分應受
    比例原則之規範，使保安處分之宣告，與行為人所為行為之
    嚴重性、行為人所表現之危險性及對於行為人未來行為之期
    待性相當之意旨而制定，而由法院視行為人之危險性格，決
    定應否令入勞動處所強制工作，以達預防之目的（最高法院
    91年度臺上字第4625號判決參照）。經查，被告甲○○、丙○○固於95年間因犯竊盜罪，各經臺灣桃園地方法院判處應
    執行有期徒刑壹年確定，又因竊盜案件，刻於臺灣桃園地方
    法院96年度訴字第1731號審理中，有臺灣桃園地方法院96年
    度易字第618 號判決書、臺灣桃園地方法院檢察署檢察官96
    年度偵字第3013號起訴書各1 份、臺灣高等法院被告前案紀
    錄表2 份在卷可稽，惟其前案犯罪時間距本案犯罪時間有相
    當之時日，且上揭竊盜案件尚未經判決確定，尚難據此即認
    定被告2 人有竊盜之犯罪習慣。是本院審酌被告犯罪情節，
    認判處如主文所示之刑，應認足收遏止並矯治其犯罪行為之
    效果，尚無令被告於刑前強制工作之必要，爰不諭知於刑之
    執行前令入勞動場所強制工作，併予敘明。
據上論斷，應依刑事訴訟法第273 條之1 第1 項、第299 條第1
項前段，刑法第28條、第321 條第1 項第2 款、第3 款、第47條
第1 項、第38條第1 項第2 款，判決如主文。
本案經檢察官湯偉祥到庭執行職務。
中    華    民    國    97    年    4     月    30    日
                  刑事第三庭法  官  陳美彤
以上正本證明與原本無異。
如不服本判決，應於收受送達後10日內向本院提出上訴書狀，其
未敘述上訴理由者，應於上訴期間屆滿後20日內向本院補提理由
書狀（均須按他造當事人之人數附繕本）。
                            書記官  賴麗容
中    華    民    國    97    年    4     月    30    日
附錄本判決論罪法條全文
中華民國刑法第321 條第1項第2款、第3款
犯竊盜罪而有左列情形之一者，處6 月以上、5 年以下有期徒刑
：
二毀越門扇、牆垣或其他安全設備而犯之者。
三攜帶兇器而犯之者。


司法院資訊處製作；財團法人民間司法改革基金會備份。
